臺灣高等法院刑事判決　　　　　　 94年度上更(一)字第423號
上　訴　人　臺灣板橋地方法院檢察署檢察官
被　　　告　乙○○
　　　　　　　　　　現於臺灣桃園監獄
公設辯護人　本院指定辯護人甲○○
上列上訴人因被告偽造貨幣案件，不服臺灣板橋地方法院93年度
訴字第928號，中華民國93年9月15日第一審判決（起訴案號：臺
灣板橋地方法院檢察署93年度偵字第6347號），提起上訴，本院
判決如下：
    主  文
原判決關於乙○○被訴意圖供行使之用而收集偽造之通用紙幣部
分撤銷。
乙○○意圖供行使之用而收集偽造之通用紙幣，累犯，處有期徒
刑參年陸月，扣案如附表所示之偽造通用紙幣共貳佰玖拾陸張均
沒收。
    事  實
一、乙○○曾因違反毒品危害防制條例案件，經原審於90年 7月
    27日以90年板簡字第1210號判處有期徒刑5月，於90年10月2
    日確定，於92年5月9日執行完畢。乙○○又於91年間，因毒
    品危害防制條例案件，再經原審法院以91年度訴字第975 號
    判處有期徒刑7月及3月，應執行有期徒刑8月確定，甫於 93
    年1月9日執行完畢，猶不知悔改，明知其所持有如附表所示
    新台幣（下同）1000元紙幣138張、500元紙幣155張、200
    元紙幣3張，均係他人所偽造之通用紙幣，竟仍意圖供行使
    之用，於不詳時地向不詳姓名之人收集上開偽造紙幣。嗣於
    93 年3月28日晚上11時55分許，在臺北縣新莊市○○街與中
    信街口，於被告所駕駛之車牌號碼6Ａ—4996號承租自用小
    客車之駕駛座下方及手煞車旁之置物箱內，查獲偽造之1000
    元紙幣136張、500元紙幣155張，並於駕駛座車門旁扣得毒
    品安非他命（淨重63點2公克，被訴意圖販賣持有毒品部分
    業據判決無罪確定），及在被告身上右邊褲袋內查獲偽造之
    1000元紙弊2張、偽造之200元紙幣3張。
二、案經台北縣政府警察局新莊分局移送台灣板橋地方法院檢察
    署檢察官偵查起訴。
    理    由
一、上揭事實，業據被告乙○○於本院審理時坦承不諱，並有被
    告於上開時、地為警查獲時，在其所駕駛之車內扣得偽造之
    1000紙幣136張、500元紙幣155張，及在其身上查獲偽造之
    1000元紙幣2張、200元3張等情。被告另供稱伊於93年12月
    14 日在桃園市被查到之1000元偽鈔1張是93年12月由跳蚤雜
    誌郵寄予伊 (該案經桃園地方法院檢察署起訴後，由桃園地
    方法院以94年訴字第922號案審理中)；94年2月5日警察在台
    北縣中和市○○街36巷3之3號4樓自宅內查獲之12張1000元
    偽鈔 (現尚於板橋地方法院檢察署偵查中)，是伊於93年3月
    間自本案偽鈔中抽離，置於家中桌上，迄94年2月始被查獲
    云云，嗣經本院查証該94年2月在被告家中查獲之12張千元
    偽鈔號碼與本件獲案偽鈔之號數既不相同，亦不相連，且該
    案尚查獲有偽造假鈔之工具，被告被移送之罪名係涉嫌偽造
    通用紙幣罪，與本件被訴意圖供行使之用而收集偽造之通用
    紙幣罪名亦有不同後，被告乙○○改稱本案及板橋、桃園二
    案及92年間繫屬，93年11月10日判決確定現正執行中之意圖
    供行使之用而收集偽造通用紙幣罪及偽造變造特種文書罪各
    判處有期徒刑3年2月及5月，應執行有期徒刑3年5月確定等
    案，實均係同一製造、販賣偽鈔集團之犯罪，但除伊現在之
    自白外，伊無法提出任何佐証証明本案偽鈔係由伊參與偽造
    後再持以行使等語。
二、經查，扣案偽造1000元紙幣共138張、500元紙幣155張、200
    元紙幣 3張經送中央印製廠鑑定，均係以彩色噴墨方式仿印
    ，無凹版印紋凸起效果，紙質與真鈔不同；偽鈔以螢光筆繪
    製仿紙張螢光纖維絲，水印以灰色墨在紙張背面仿製；安全
    線以黏貼箔膜（含面額數字）仿鈔券正面五段裸露部分；左
    下角面額數字以亮光物質折光變色油墨，均屬偽造，有中央
    印製廠93年4月12日中印發字第0930001877號函在卷足參（
    見93年偵字第6347號影印卷第74、75頁），可認扣案138 張
    1000元、155張500元、3張200元紙幣確均屬偽造通用紙幣無
    訛。被告乙○○於偵查中亦供稱扣案放置於伊身上之1000元
    偽鈔2張、200元偽鈔3張是要當零用錢而放在口袋裡等語 (
    詳同上偵查卷第40頁筆錄) ，足見被告持有上開偽鈔目的在
    供行使之用無訛。本件被告意圖供行使之用而收集偽造之通
    用紙幣罪犯行，事証明確，足堪認定。
三、被告另於93年12月14日在桃園市被查到持有1000元偽鈔 1張
    部分，被告於本院中自承是伊於93年12月間購買，由跳蚤雜
    誌郵寄予伊，且伊於前案審理時曾向法官表明不再犯等語(
    詳本院卷第51頁審理筆錄 )，則該93年12月14日查獲，現正
    由桃園地方法院以94年訴字第 922號案審理中之意圖供行使
    之用而收集偽造通用紙幣犯行，顯與本件不相關連，而屬另
    行起意之獨立犯罪，應堪確認。再被告於94年2月5日經警察
    在台北縣中和市○○街36巷3之3號4樓被告自宅內查獲之12
    張1000元偽鈔，經查証結果，該94年2月在被告家中查獲之
    12張千元偽鈔號碼與本件獲案偽鈔之號數既不相同，亦不相
    連，有基隆市警察局第二分局刑事案件94年2月6日基警分二
    刑字第0940000608號移送書影本及載有該案偽鈔號碼之中央
    印製廠94年3月15日中印發字第0940001067號函影本在卷可
    稽 (詳本院卷第40至42頁)，且該案除於被告住宅查扣偽造
    完成之千元紙鈔成品12張外，尚查獲有偽造未完成之千元鈔
    半成品2大張及偽造假鈔之工具等物，核被告於該案所涉偽
    造通用紙幣罪名，顯與本件所涉意圖供行使之用而收集偽造
    之通用紙幣罪名有別，被告辯稱該12張偽鈔是93年3月間自
    本案偽鈔中抽離，置於家中桌上，迄94年2月始被查獲云云
    ，顯不可採。該94年2月查獲之偽造偽鈔案與本件行為態樣
    不同，時間相距近年，亦無裁判上一罪關係，乃與本案無關
    之獨立犯行，至堪認定。被告於本院審理時最後改稱伊所犯
    所有偽鈔案件 (自91年間開始)，實係同一製造、販賣偽鈔
    集團之犯罪，但被告同時亦自承除被告之自白外，並無法提
    出任何佐証証明本案偽鈔係由伊參與偽造後再持以行使，則
    被告企圖將所有與偽鈔有關之犯罪連成一氣，自屬無據，亦
    非可採，附此敘明。
四、核被告所為，係犯刑法第196條第1項之意圖供行使之用而收
    集偽造通用紙幣罪。被告前有如事實欄所載之犯罪、科刑及
    徒刑執行完畢情形，有本院被告全國前案紀錄表在卷可稽，
    其受有期徒刑執行完畢後，五年內再犯有期徒刑以上之本罪
    ，為累犯，應依刑法第47條規定，加重其刑。被告另犯意圖
    供行使之用而收集偽造紙幣及偽造特種文書罪，於93年11月
    10日判決應執行3年5月確定，雖經檢察官於94年間與上開已
    執行之違反毒品危害防治條例應執行有期徒刑8月部分合併
    聲請法院定其應執行之刑為4年，經扣除已執行完畢之8月部
    分，現正執行其餘部分，核不影響被告本件累犯罪名之成立
    ，併此敘明。
五、原審對於被告被訴意圖供行使之用而收集偽造之通用紙幣部
    分疏於詳查，遽為被告無罪之認定，尚有未合，檢察官上訴
    意旨認被告有行使意圖而收集偽造紙幣，尚堪採信，為有理
    由，應由本院就此部分予以撤銷改判。爰審酌被告素行不良
    ，不思努力工作，竟以此方式牟利，偽鈔如使用流通於市面
    ，將破壞正常金融秩序、所生之危害非可謂輕，及其犯罪動
    機、目的、手段、所生危害及犯罪後坦承犯行，態度尚佳及
    被告所犯前案量刑刑度等一切情狀，量處如主文第2項所示
    之刑，扣案如附表所示之偽造通用紙幣共296張，不問屬於
    犯人與否，均應依刑法第200條宣告沒收。
據上論斷，應依刑事訴訟法第369條第1項前段、第364條、第299
條第1項前段，刑法第196條第1項、第47條、第200條，罰金罰鍰
提高標準條例第1條前段，判決如主文。
本案經檢察官呂文忠到庭執行職務。
中　　華　　民　　國　　94　　年　　10　　月　　14　　日
　　　　　　　　　刑事第22庭審判長法　官  黃瑞華
　　　　　　　　　　　　　　　　  法　官  陳憲裕
　　　　　　　　　　　　　　　　  法　官  宋  祺
以上正本證明與原本無異。
如不服本判決，應於收受送達後十日內向本院提出上訴書狀，其
未敘述上訴之理由者並得於提起上訴後十日內向本院補提理由書
（均須按他造當事人之人數附繕本）。
                                   書記官 楊麗雪
中　　華　　民　　國　　94　　年　　10　　月　　14　　日
附錄：本案論罪科刑法條全文
中華民國刑法第196條
 (行使收集或交付偽造變造通貨、幣券罪)
行使偽造、變造之通用貨幣、紙幣、銀行券，或意圖供行使之用
而收集或交付於人者，處三年以上十年以下有期徒刑，得併科5
000元以下罰金。
收受後方知為偽造、變造之通用貨幣、紙幣、銀行券而仍行使，
或意圖供行使之用而交付於人者，處五百元以下罰金。
第 1 項之未遂犯罰之。
